【裁判字號】    89,易,2930
【裁判日期】    891006
【裁判案由】    違反電子遊戲場業管理條例等
【裁判全文】
臺灣臺中地方法院刑事判決                        八十九年度易字第二九三號
    公  訴  人  台灣台中地方法院檢察署檢察官
    被      告  甲○○
右列被告因違反電子遊戲場業管理條例等案件，經檢察官聲請以簡易判決處刑（八十
九年度偵字第一一九六六號），本院認為不宜，改依通常程序審理，及移送併辦（八
十九年度偵字第一四九五九號），本院判決如左：
    主  文
甲○○連續在公眾得出入之場所賭博財物，處罰金壹萬元，如易服勞役，以參佰元折
算壹日。扣案之電動賭博機具貳台（含ＩＣ板貳塊）、賭資新臺幣壹仟伍佰參拾元，
均沒收。
    事  實
一、甲○○基於概括之犯意，自民國八十九年七月四日起，在台中巿忠明南路四四五
    號，公眾得出入之「正兵檳榔攤」內，擺設「龍鳳小瑪莉」、「金象王小瑪莉」
    等賭博性電動玩具二台，供賭客依一比一之比率以現金開分賭玩，最後洗分時，
    再視上開賭博性電動玩具所餘分數，亦以一比一之比率兌換現金，而連續與不特
    定人賭博財物。嗣於八十九年七月十二日下午五時三十分許，為警在上開檳榔攤
    當場查獲，並扣得上述賭博性電動玩具二台、賭資新台幣（下同）一千五百三十
    元。
二、案經台中巿巿警察局第一分局報請臺灣臺中地方法院檢察署檢察官偵查後，聲請
    以簡易判決處刑，本院認為不宜，改依通常程序審理，及該署檢察官移送併辦。
    理  由
一、訊據被告甲○○坦承於右開時地，在「正兵檳榔攤」內擺設賭博性電動玩具二台
    ，連續與不特定人賭博財物；此外，並有卷附之「台中巿警察局第一分局民權派
    出所現場臨檢表」與警方繪製之現場圖各一份、現場照二張，及扣案之賭博性電
    動玩具二台、賭資一千五百三十元可資佐證，足見被告之自白與事實相符，得為
    證據，是本件事證明確，被告連續賭博之犯行，堪以認定。
二、核被告甲○○所為，係犯刑法第二百六十六條第一項前段之賭博罪。其先後多次
    賭博之犯行，時間緊接，所犯構成要件相同，顯係基於概括之犯意反覆為之，為
    連續犯，應以一罪論，並加重其刑。爰審酌被告之素行、犯罪動機、目的、手段
    、所生危害、犯後態度等一切情狀，量處如主文所示之刑，並諭知易服勞役之折
    算標準。至扣案之電動賭博機具二台、賭資一千五百三十元，應依刑法第二百六
    十六條第二項之規定宣告沒收。
三、公訴意旨及八十九年度偵字第一四九五九號移送併辦意旨另以：被告甲○○未依
    電子遊戲場業管理條例之規定辦理電子遊戲場業之營利事業登記，即於前開時地
    擺設二台電動賭博玩具，顯已違反電子遊戲場業管理條例第十五條之規定，應依
    同條例第二十二條之規定處斷云云。惟查：
    (一)按犯罪事實應依證據認定之，無證據不得推定其犯罪事實，又不能證明被告犯
      罪或其行為不罰者，應諭知無罪之判決，刑事訴訟法第一百五十四條及第三百
      零一條第一項分別定有明文。次按電子遊戲場業管理條例所稱之電子遊戲場業
      ，係指設置電子遊戲機供不特定人益智娛樂之營利事業，該條例第三條定有明
      文。又同條例第四條第二項規定該條例所指電子遊戲機不得有賭博或妨害風化
      之設計及裝置。同條例第五條復就電子遊戲場業之營業，依所擺設電子遊戲機
      為益智類或鋼珠類、娛樂類，而區分為普通級及限制級。第八條則規定電子遊
      戲場申請設立時，其營業場所應符合相關之都巿計畫法、區域計畫法、土地使
      用管制、建築法令及消防法令之規定。另第九條規定電子遊戲場業之營業場所
      ，應距離學校、醫院相當之距離以上。綜合上開規定可知該條例之規範對象，
      應係專以設置電子遊戲機供人益智娛樂且具有一定規模之營利事業。
    (二)公訴人及前開移送併辦意旨認被告涉嫌違反電子遊戲場業管理條例第十五條之
      規定，而應依同條例第二十二條處斷，無非係以被告之自白及扣案之二台賭博
      性電動玩具為憑。惟此扣案之二台賭博性電動玩具均有賭博之設計及裝置，已
      如前述，並非供不特定人益智娛樂使用之電子遊戲機，參照前揭說明，尚與該
      條例第四條第二項之規定不符。兼之被告所經營之「正兵檳榔攤」亦非專以設
      置電子遊戲機供人益智娛樂之營利事業，顯與該條例所稱之「電子遊戲場業」
      有別，應無該條例之適用。則被告既無公訴人所稱違反電子遊戲場業管理條例
      第十五條規定之犯罪事實，此外，本院復查無其他積極證據足資證明其有此項
      犯行，即不能證明被告犯罪，依法原應諭知無罪之判決，茲因公訴人及前述移
      送併辦意旨以之與右開論罪科刑部分具有想像競合犯之裁判上一罪關係，爰不
      另為無罪之諭知。
四、八十九年度偵字第一四九五九號所移送併辦者，係指被告涉嫌違反電子遊戲場業
    管理條例第十五條之規定乙節，惟此部分業經檢察官於簡易判決處刑聲請書中明
    文起訴在內，本院自得併予審酌，附此敘明。
據上論斷，應依刑事訴訟法第四百五十二條、第二百九十九條第一項前段、刑法第五
十六條、第二百六十六條第一項前段、第二項、第四十二條第二項，罰金罰鍰提高標
準條例第一條前段、第二條前段，判決如主文。
中      華      民      國      八十九      年      十      月    六    日
            法  官  莊  深  淵
右正本證明與原本無異。
如不服本判決，應於判決送達後十日內向本院提出上訴狀，上訴於臺灣高等法院臺中
分院( 須附繕本 )。
                                        書記官
中      華      民      國      八十九      年      十      月    九    日
附錄論罪科刑法條
刑法第二百六十六條：
在公共場所或公眾得出入之場所賭博財物者，處一千元以下罰金。但以供人暫時娛樂
之物為賭博者，不在此限。
當場賭博之器具與在賭檯或兌換籌碼處之財物，不問屬於犯人與否沒收之。


司法院資訊處製作；財團法人民間司法改革基金會備份。
